臺灣臺南地方法院交通事件裁定　　　　 95年度交聲字第977號
移送機關　　交通部公路總局嘉義區監理所麻豆監理站
異議人即　　甲○○
受處分人
上列受處分人因違反道路交通管理處罰條例案件，對於交通部公
路總局嘉義區監理所麻豆監理站民國95年10月16日所為之裁決處
分（處分案號：麻監裁罰字第裁75-M00000000號）聲明異議，本
院裁定如下：
    主  文
異議駁回。
    理  由
一、原處分意旨略以：異議人即受處分人甲○○（下稱異議人）
    於民國九十五年八月五日十五時十分許，駕駛車牌號碼一七
    七五－ＪＤ號自用一般小客車，在臺南縣新化鎮○○路與中
    正路口，撞及由張建軍所駕駛之車牌號碼八六七九－ＥＬ號
    自小客車肇事。異議人明知駕駛自小客車肇事，雖無人受傷
    ，但未依規定處置而逃逸，經臺南縣警察局新化分局警員掣
    單舉發，原處分機關即交通部公路總局嘉義區監理所麻豆監
    理站查證結果，復以異議人違規事實屬實，依道路交通管理
    處罰條例（下稱處罰條例）第六十二條第一項、第二十四條
    第一項第一款（原裁決書漏未記載）之規定，裁處異議人罰
    鍰新台幣（下同）三千元，吊扣駕駛執照一個月，並施以道
    路交通安全講習。
二、本件異議意旨略以：異議人於接獲本件舉發違規通知單時感
    到很驚訝，因為異議人之車輛毫無損傷，對方保險桿有舊傷
    ，很細的二條黑線，為何認定肇事，異議人於上開時地駕車
    疑似與張建軍所駕車輛撞了一下，就將車停到路邊下車查看
    ，並且輕敲對方車窗，對方僅搖下一點車窗說沒有事就算了
    ，異議人查看一下，覺得車子並無損傷，就將車子開走了，
    異議人應無肇事，更加沒有逃逸，為此聲明異議等語。
三、按道路交通事故指車輛或動力機械在道路上行駛，致有人受
    傷或死亡，或致車輛、動力機械、財物損壞之事故；發生道
    路交通事故，駕駛人或肇事人應通知警察機關，但無人受傷
    或死亡且當事人當場自行和解者，不在此限，道路交通事故
    處理辦法第二條第一項、第三條第五款分別訂有明文。次按
    汽車駕駛人駕駛汽車肇事，無人受傷或死亡而未依規定處置
    者，處一千元以上三千元以下罰鍰；逃逸者，並吊扣其駕駛
    執照一個月至三個月；又汽車駕駛人違規肇事受吊扣駕駛執
    照處分者，應接受道路交通安全講習，處罰條例第六十二條
    第一項、第二十四條第一項第一款亦分別規定甚明。
四、經查：
（一）異議人上開經警舉發「汽車駕駛人駕駛汽車肇事，無人受
      傷或死亡而未依規定報案處置逃逸」之違規事實，有台南
      縣警察局南縣警交字第M00000000號舉發違反道路交通管
      理事件通知單一紙附卷可資佐證。
（二）證人張建軍於警詢時供稱：「．．．在發生事故前，我沒
      有看到對方車輛由何處行駛過來，是發生撞擊後才知道對
      方車輛由我右後方行駛過來。」、「我當時駕駛八六七九
      －ＥＬ號自小客車沿台南縣新化鎮○○路東向第一車道由
      西往東直行行駛，行駛至事故地點時，該部一七七五－Ｊ
      Ｄ號自小客車在我車後方按嗚喇叭後，突由我車右側作超
      車行駛，該車擦撞到我車子的右前車頭處。」、「事故發
      生後我立即停車，於車上撥打電話報案。對方車輛駕駛人
      當時也有下車查看，有過來探視我的車輛後，他即駕駛一
      七七五－ＪＤ號自小客車離開，並沒有留下可供我連繫的
      電話及資料。」、「我所駕駛之車輛右前車頭葉子板處受
      損。」等語（參見本院卷第二十五頁至第二十七頁），參
      以異議人於警詢時供稱：「我當時駕駛一七七五－ＪＤ號
      自小客車沿台南縣新化鎮○○路東向第一車道由西往東方
      向直行行駛，行駛至台南縣新化鎮○○路與中正路口，因
      有乙部八六七九－ＥＬ號自小客車行駛在我前方，我欲超
      越前方車輛，所以我就從右方駛出超越對方車輛，然後對
      方未注意到我車輛而與我車輛發生擦撞。」、「肇事後我
      就將自小客車停放於肇事地點未駛離，但我發現車輛越來
      越多，所以我就將車子開到路旁，．．．，我立即下車敲
      對方車窗，但對方未理會我，所以我就離開肇事現場。」
      、「（你是否知道是何人向警方報案？為何你不報案或等
      警方到達現場處理？）我不知道，我也不知道對方會報案
      。我以為沒有造成任何傷害及毀損，所以我就沒有報案或
      等警方到達現場處理。」等語（參見本院卷第二十頁至第
      二十二頁），復核台南縣警察局新化分局本件查證結果略
      謂九十五年八月五日十四時至十六時執行巡邏勤務，員警
      接獲通報：新化鎮○○路243號前有交通事故，經到現場
      僅乙車張君八六七九－ＥＬ自小客車在現場，甲車一七七
      五－ＪＤ已離開現場，經聯繫一七七五－ＪＤ車主梁君到
      所辦筆錄說明，梁君稱肇事後有下車敲對方車窗未受理會
      ，對方又沒有受傷及車損才離開；梁君駕駛車輛肇事後未
      等警方到場處理即離去，顯然違反道路交通管理處罰條例
      第六十二條第一項後段「汽車駕駛人駕駛汽車肇事，無人
      受傷　或死亡而未依規定處置」等情，有該局九十五年十
      月八日南縣化警四字第0950010357號函一紙在卷可憑。此
      外並有卷附事故現場照片及車號八六七九－ＥＬ號自小客
      車車損照片共十張、道路交通事故現場圖、道路交通事故
      調查報告表(一)、(二)號函各一份可稽，足認異議人上開車輛
      確與張建軍所駕車輛發生擦撞肇事，並致張建軍車輛受有
      損害（無人受傷）後，異議人未通知警察機關或待警方到
      場處理，亦未與張建軍當場和解，即駕車駛離現場甚明。
      從而，異議人於上開時、地，駕駛上開車輛肇事，無人受
      傷或死亡而未依規定處置逃逸者之違規事實，既可認定，
      則原處分機關依處罰條例第六十二條第一項、第二十四條
      第一項第一款（原裁決書漏未記載）之規定，裁處異議人
      罰鍰三千元，吊扣駕駛執照一個月，並施以道路交通安全
      講習，核無不當，本件異議為無理由，應予駁回。
五、據上論結，應依道路交通管理處罰條例第八十七條第二項、
    道路交通案件處理辦法第十九條，裁定如主文。
中　　華　　民　　國　　96　　年　　4　　月　　16　　日
                  交通法庭法　官　鍾邦久
以上正本證明與原本無異。
如不服本裁定應於送達後5日內向本院提出抗告狀（應附繕本）
。
 　　                     書記官　陳慧玲
中　　華　　民　　國　　96　　年　　4　　月　　16　　日
